臺灣嘉義地方法院民事裁定  
110年度司繼字第68號
聲  請  人  顏翠槻  




上列聲請人聲請對被繼承人林敬正選任遺產管理人事件，本院裁
定如下：
    主  文
選任林瑞成律師（地址：台南市○區○○路000號4樓之5）為被繼承
人林敬正（男，身分證統一編號：Z000000000號，民國00年00月
0日生，民國107年1月20日死亡，生前最後住所：嘉義市○區○○里
○○○路00巷00號）之遺產管理人。
准對被繼承人林敬正之繼承人為承認繼承之公示催告。
被繼承人林敬正之大陸地區以外繼承人，應自前項公示催告揭示
之日起，壹年內承認繼承，上述期限屆滿，無繼承人承認繼承時
，被繼承人之遺產，於清償債權，並交付遺贈物後，如有剩餘即
歸屬國庫。
聲請程序費用新臺幣1,000元由被繼承人林敬正之遺產負擔。
    理  由
一、按先順序繼承人均拋棄其繼承權時，由次順序之繼承人繼承
    。其次順序繼承人有無不明或第四順序之繼承人均拋棄其繼
    承權者，準用關於無人承認繼承之規定；繼承開始時，繼承
    人之有無不明者，由親屬會議於一個月內選定遺產管理人，
    並將繼承開始及選定遺產管理人之事由，向法院報明；無親
    屬會議或親屬會議未於繼承開始時起一個月內選定遺產管理
    人者，利害關係人或檢察官，得聲請法院選任遺產管理人。
    民法第1176條第6項、第1177條、第1178條第2項定有明文。
    又公示催告期限屆滿，無繼承人承認繼承時，其遺產於清償
    債權，並交付遺贈物後，如有賸餘，歸屬國庫，民法第1185
    條規定甚明。
二、聲請意旨略以：聲請人與被繼承人共有坐落臺南市○○區○○○
    段000地號土地，業已提起分割共有物之訴，惟被繼承人於
    民國107年1月20日死亡，法定繼承人均已拋棄繼承，而其親
    屬會議並未於一個月內選定遺產管理人，是聲請人為利害關
    係人，為利分割共有物訴訟之進行，爰依法選任遺產管理人
    等語，並提出戶籍謄本、繼承系統表、拋棄繼承查詢函 、
    本院開庭通知書、民事起訴狀及土地登記簿謄本為證。經本
    院審核上揭文件，足認聲請人之上開主張堪信為真實，且核
    與首揭法條規定，尚無不合。
三、經查，本件被繼承人林敬正之已知繼承人均拋棄繼承，且其
    親屬會議未依民法第1177條之規定選定遺產管理人。又擔任
    遺產管理人，主要係彙整被繼承人之財產，踐行被繼承人債
    權、債務之確認，並作適法合理之分配，且於有繼承人承認
    繼承時或遺產分配後，尚有剩餘時，將遺產移交繼承人或國
    庫，此須熟悉相關法律程序進行遺產處分；本院審酌具律師
    身分之人，受有法律之專業訓練，嫻熟公示催告、分割共有
    土地等相關法律程序，且對於遺產管理人依法應盡之管理職
    責，當較一般未受法學訓練之人更為明瞭；從而，如將被繼
    承人之遺產交由律師管理，應有利於處理後續之遺產問題，
    且律師之行止均受有律師法之規範，其執行遺產管理人之職
    務更能公正適法，應適於擔任遺產管理人職務，茲為使本件
    被繼承人所留遺產之處置順利進行，依本院代為徵詢之結果
    ，選任林瑞成律師為被繼承人林敬正之遺產管理人為適當，
    並依法為承認繼承之公示催告。
四、依家事事件法第127條第4項，爰裁定如主文。
五、如對本裁定不服，應於裁定送達後10日之不變期間內，向本
    院提出抗告狀，並繳納抗告費新臺幣1,000元。
中　　華　　民　　國　　110 　年　　7 　　月　　5 　　日

               家事法庭 司法事務官 黃冠嵐